最高法院刑事判決                              九十一年度台上字第二六二七號
    上  訴  人  甲 ○ ○
右上訴人因常業竊盜案件，不服台灣高等法院高雄分院中華民國九十一年一月三十日
第二審判決（九十年度上易字第二一六五號，起訴案號：台灣屏東地方法院檢察署八
十七年度偵字第二六一四、三二九八號），提起上訴，本院判決如左：
    主  文
上訴駁回。
    理  由
按刑事訴訟法第三百七十七條規定，上訴於第三審法院，非以判決違背法令為理由，
不得為之。是提起第三審上訴，應以原判決違背法令為理由，係屬法定要件。如果上
訴理由狀並未依據卷內訴訟資料，具體指摘原判決不適用何種法則或如何適用不當，
或所指摘原判決違法情事，顯與法律規定得為第三審上訴理由之違法情形，不相適合
時，均應認其上訴為違背法律上之程式，予以駁回。本件原判決綜合調查證據之結果
，認上訴人甲○○共同犯有刑法第三百二十二條以犯竊盜罪為常業之事實，因而撤銷
第一審關於上訴人部分之科刑判決，改判論上訴人以上開罪名，量處有期徒刑年，
扣案Ｔ字型扳手及不銹鋼自製扳手各壹支均沒收，已詳認定犯罪事實之依據及憑以
認定之理由，並對上訴人否認犯罪之辯詞，如何不足採信，均已依據卷內資料予以指
駁及說明，從形式上觀察，原判決並無違背法令情形。按事實之認定及證據之取捨，
乃屬事實審法院之職權，合法調查所得之證據，何者為可採，事實審法院本得參酌其
他相關證據為自由之判斷，苟無違反經驗法則或論理法則，自難指為違法。原判決依
憑上訴人於警訊及偵查中之自白，被害人陳孟良等人及同案被告丁武雄於警訊中之供
述，原判決理由二、(一)所列各項證據，與其他調查證據取捨之結果（見原判決理由二
），認定上訴人確有本件犯行，摒棄不採上訴人所為有利之辯詞，經核其證據之取捨
及證明力之判斷於法均無不合。上訴意旨仍執陳詞，謂一、二審未憑證據，所認定之
事實前後不一，理由不備，上訴人從事養魚，安份守己，無不良前科紀錄，受共犯陳
榮圳通知作臨時工賺錢，在案發現場拆解機車，不知所拆解機車為贓物，自非共犯，
上訴人遭承辦員警以鐵條打腳底刑求逼供等語，係就原判決已詳為論斷與說明之事項
，再事爭執，殊非適法之第三審上訴理由。次按刑事訴訟法第三百七十九條第十款所
謂應於審判期日調查之證據，必須該證據確與待證事實有重要關係，就其案情委有調
查之必要者而言。本件事證已臻明確，原審未提供員警照片供上訴人指認，及上訴人
與共同被告丁武雄是否僅受僱工作等項，不為無益之調查，不得指為調查未盡。再按
證據之證明力係由法院自由判斷，縱證人之證言前後未盡相符，但原審本於審理所得
心證，就其證言之一部認確實可信予以採取，尚非法所不許。上訴人於警訊及在偵查
中之自白，原判決於理由二(一)、(二)已詳述其取捨之意見，經核於法亦無不合。末查量
刑之輕重，係屬事實審法院得依職權自由裁量之事項，苟已斟酌刑法第五十七條各款
所列情狀，而未逾越法定刑度，不得遽指為違法。又判決理由是否完備，應就判決之
整體觀察為綜合考量，不可擷取其中片段，遽予評斷。本件原判決就上訴人犯罪之動
機、手段、目的及犯罪情節之輕重，已分別在事實欄明白認定，及於理由欄詳加論斷
，最後明審酌其惡性重大、犯後砌詞卸責及態度不佳等一切情狀，在法定刑範圍內
，量處有期徒刑年，從形式上觀察，並無濫用量刑權限或判決理由不備之違法情形
存在，上訴人所指一、二審判決量刑有重大差異云云，仍非適法之第三審上訴理由。
此外，上訴人徒憑己意，對原審職權之適法行使及原判決理由已詳為論斷之事項，再
事爭辯，顯與法定上訴第三審之形式要件不符，其上訴違背法律上之程式，應予駁回
。
據上論結，應依刑事訴訟法第三百九十五條前段，判決如主文。
中      華      民      國    九十一    年      五      月      九      日
                              最高法院刑事第五庭
                                  審判長法官  謝  家  鶴
                                        法官  洪  文  章
                                        法官  花  滿  堂
                                        法官  陳  世  淙
                                        法官  洪  佳  濱
      右正本證明與原本無異
                                              書  記  官
中      華      民      國    九十一    年      五      月    二十九    日
